【裁判字號】    89,聲再,20
【裁判日期】    890208
【裁判案由】    聲請再審
【裁判全文】
臺灣高等法院高雄分院刑事裁定                      八十九年度聲再字第二號
    再審聲請人
    即受判決人  甲○○
右聲請人因偽造有價證券案件，對於本院八十八年度上更（一）訴字第四四號中華民
國八十六年四月三十日第二審確定判決（臺灣高雄地方法院八十三年度訴字第三九八
三號、臺灣高雄地方法院檢察署八十三年度偵字第三六六五、四八四一、四一一六、
五０四七、六二四四、七九六九、九六二五、一０００一號、八十四年度偵字第一０
七０六號），聲請再審，本院裁定如左：
      主      文
再審之聲請駁回。
      理      由
一、聲請意旨如附件聲請再審狀。
二、刑事訴訟法第四百二十條第一項第六款所謂發現確實之新證據，係指該項證據，
    事實審法院於判決前未經發見，不及調查斟酌，至其後始行發見者而言，又所謂
    確實之新證據，固非以絕對不須經過調查程序為條件，但必須可認為確實足以動
    搖原確定判決而為受判決人有利之判決者為限，倘受判決人因對有利之主張為原
    確定判決所不採，事後任意由人出一證明書，證明受判決人前次所為有利之主張
    ，係屬實在，憑以聲請再審，此項證據既非判決後所發見，又非不須調查之確定
    新證據，顯然不足以使原確定判決發生動搖，即難據以開始再審，且所發現之新
    證據指能證明原確定判決所認定之事實為錯誤者而言，與在認定事實後因以論處
    罪刑所應依據之法律無涉（最高法院二十八年抗字第八號、四十一年台抗字第一
    號、四十九年台抗字第七二號、三十五年特抗字第二一號判例參照）。又刑事訴
    訟法第四百二十一條規定：不得上訴於第三審法院之案件，除前條規定外，其經
    第二審確定之有罪判決，如就足生影響於判決之重要證據漏未審酌者，亦得為受
    判決人之利益聲請再審，故依該條以「足生影響於判決之重要證據漏未審酌者」
    聲請再審，以不得上訴於第三審之案件為限。查：聲請人所舉再審理由（一）之
    事實〔即再審聲請狀（一）（二）之理由〕，是以告訴人黃曉芬確有授權聲請人
    使用其支票，此由告訴人黃曉芬於另案民事訴訟中並未否認八十二年十一月十日
    簽發之支票號碼「0000000號」之支票為真正，另陳美秀於另案詐欺案件
    亦證稱前開支票是黃曉芬與聲請人共同持向陳秀雲簽賭所開立，認前開供詞為發
    現之新證據云云，然查本院原確定判決並未認定聲請人有偽造前開支票之事實，
    而是認定黃曉芬固曾授權聲請人使用其支票，但於八十三年一月十五日以後已要
    求聲請人不得再簽發其支票使用，聲請人仍簽發其支票使用為聲請人犯偽造有價
    證券罪之論據，故縱如聲請人主張黃曉芬曾授權其於八十二年十一月十日簽發前
    開支票為真實，亦不足證明黃曉芬有授權其簽發原確定判決所認定偽造之支票，
    顯難動搖原確定判決而為受判決人有利之認定，自難謂發現之新證據，而得據以
    為再審之理由。聲請人所舉再審理由（二）之事實〔即再審聲請狀（三、四、五
    ）之理由〕，通篇只是辯稱其無偽造有價證券之犯行，置原確定判決明白論斷於
    不顧，且未提出任何新證據以證明之，自無發現新證據可言，其主張原確定判決
    就足生影響於判決之重要證據漏未審酌之事實，亦因本件係得上訴於第三審法院
    之案件，自不得以「足生影響於判決之重要證據漏未審酌者」聲請再審。綜上，
    本件聲請人所舉聲請再審之理由，核與上引法條所定無一相符，應認為無再審理
    由。
三、依刑事訴訟法第四百三十四條第一項，裁定如主文。
中    華    民    國     八十九     年       二       月      八        日
                              臺灣高等法院高雄分院刑事第七庭
                                  審判長法官  李文雄
                                        法官  黃憲文
                                        法官  王光照
右正本證明與原本無異。
如不服本裁定應於送達後五日內向本院提出抗告狀。
                                      書記官  蘇恒仁
中    華    民    國     八十九     年       二       月       十       日
                                                                        Ｋ


司法院資訊處製作；財團法人民間司法改革基金會備份。
